【裁判字號】    98,訴,377
【裁判日期】    980519
【裁判案由】    違反毒品危害防制條例
【裁判全文】
臺灣屏東地方法院刑事判決               98年度訴字第377號
公  訴  人  臺灣屏東地方法院檢察署檢察官
被      告  甲○○
上列被告因違反毒品危害防制條例案件，經檢察官提起公訴（98
年度毒偵字第125 號），被告就被訴事實為有罪之陳述，本院裁
定行簡式審判程序，判決如下：
    主  文
甲○○施用第二級毒品，累犯，處有期徒刑肆月。又施用第一級
毒品，累犯，處有期徒刑捌月，扣案之第一級毒品海洛因壹包（
驗後淨重伍點伍捌公克，純質淨重約零點零陸公克）沒收銷燬，
扣案之電子磅秤貳台、藥鏟壹支及空夾鏈袋拾只均沒收。應執
行有期徒刑拾月，扣案之第一級毒品海洛因壹包（驗後淨重伍點
伍捌公克，純質淨重約零點零陸公克）沒收銷燬，扣案之電子磅
秤貳台、藥鏟壹支及空夾鏈袋拾只均沒收。
    事  實
一、甲○○前曾於民國96年間因竊盜案件，經本院以96年度簡字
    第1080號判決判處有期徒刑3 月確定，甫於97年7 月27日執
    行完畢。另其前於96年間因施用毒品案件，經本院以96年度
    毒聲字第177 號裁定送觀察、勒戒後，認有繼續施用毒品之
    傾向，再經本院以96年度毒聲字第265 號裁定入戒治處所施
    以強制戒治，於97年4 月28日強制戒治執行完畢出戒治所，
    由臺灣屏東地方法院檢察署檢察官以97年度戒毒偵字第40號
    不起訴處分確定。詎甲○○猶不知悛悔，於強制戒治執行完
    畢釋放後5 年內，復基於施用第二級毒品甲基安非他命之犯
    意，於98年1 月15日中午時分，在屏東縣恆春鎮○○路109
    巷45號5 樓，以將第二級毒品甲基安非他命置於玻璃管內加
    熱燒烤再吸食所產生煙霧之方式，施用第二級毒品甲基安非
    他命1 次。甲○○並另基於施用第一級毒品海洛因之犯意，
    於98年1 月17日17至18時間，在上址，以將第一級毒品海洛
    因加水再以注射針筒注入體內之方式，施用第一級毒品海洛
    因1 次。嗣於98年1 月18日16時20分許，在屏東縣車城鄉○
    ○路與仁愛路路口，因甲○○駕車與他人發生交通事故為警
    據報前往處理，經警在其所駕車輛已掀開引擎蓋之引擎室內
    發現第一級毒品海洛因1 包（驗後淨重5.58公克，純質淨重
    約0.06公克）及其所有供施用毒品用之電子磅秤2 台、藥鏟
    1 支、空夾鏈袋13只而扣案，甲○○乃坦承施用毒品且同意
    採尿送驗始查獲。
三、案經屏東縣政府警察局恆春分局報請臺灣屏東地方法院檢察
    署檢察官偵查起訴。
    理  由
一、本件被告甲○○所犯係死刑、無期徒刑、最輕本刑為3 年以
    上有期徒刑以外之罪，其於準備程序中就被訴事實為有罪之
    陳述，經法官告知簡式審判程序之旨，並聽取當事人之意見
    後，本院認為適宜由受命法官獨任進行簡式審判程序。
二、上揭事實，業據被告甲○○於警詢時、偵查中及本院審理時
    坦承不諱，且被告為警所採集之尿液檢體，經送請臺灣檢驗
    科技股份有限公司以酵素免疫分析法及氣相層析質譜儀法檢
    驗，結果呈甲基安非他命及嗎啡陽性反應，有該公司濫用藥
    物尿液檢驗報告1 紙在卷足憑（見偵卷第11頁），並有白色
    粉末1 包（驗後淨重5.58公克）及電子磅秤2 台、藥鏟1 支
    、空夾鏈袋13只扣案可稽，而該包白色粉末經送請法務部調
    查局以化學呈色法及氣相層析質譜儀分析法檢驗，含微量第
    一級毒品海洛因成分（純質淨重約0.06公克），有該局98年
    4 月10日調科壹字第09823012260 號鑑定書1 紙附卷可稽（
    見本院卷第17頁），堪信被告上開自白確與事實相符。又被
    告先前如事實欄所載，其於96年間因施用毒品案件，經本院
    以96年度毒聲字第177 號裁定送觀察、勒戒後，認有繼續施
    用毒品傾向，再經本院以96年度毒聲字第265 號裁定入戒治
    處所施以強制戒治，於97年4 月28日強制戒治執行完畢出戒
    治所，由臺灣屏東地方法院檢察署檢察官以97年度戒毒偵字
    第40號不起訴處分確定等情，有臺灣高等法院被告前案紀錄
    表在卷足憑，本件事證已臻明確，被告於強制戒治執行完畢
    釋放後5 年內，再犯本件施用第一級毒品海洛因及第二級毒
    品甲基安非他命之犯行洵堪認定。
三、查海洛因為毒品危害防制條例第2 條第2 項第1 款明定之第
    一級毒品；甲基安非他命為同條例第2 條第2 項第2 款明定
    之第二級毒品，均不得持有及施用，核被告甲○○所為，係
    犯該條例第10條第1 項之施用第一級毒品罪及同條第2 項之
    施用第二級毒品罪。其施用前、後持有第一級毒品海洛因及
    施用前持有第二級毒品甲基安非他命之低度行為，應分別為
    其施用第一級毒品海洛因及第二級毒品甲基安非他命之高度
    行為所吸收，不另論罪。被告所犯施用第一級毒品罪及施用
    第二級毒品罪2 罪間，犯意個別、行為互殊，應予分論併罰
    。被告前於96年間因竊盜案件，經本院以96年度簡字第1080
    號判決判處有期徒刑3 月確定，甫於97年7 月27日執行完畢
    等情，有臺灣高等法院被告前案紀錄表1 份在卷可稽，其於
    受徒刑之執行完畢，5 年以內故意再犯本件有期徒刑以上之
    罪，為累犯，所犯2 罪均應依刑法第47條第1 項之規定加重
    其刑。爰審酌被告前經觀察、勒戒及強制戒治後，仍未戒斷
    其施用毒品之惡習，並參酌其素行狀況、犯罪之動機、目的
    、手段、所生戕害其身心情形及犯罪後坦承犯行，態度尚非
    惡劣等一切情狀，分別就其施用第一級毒品海洛因及第二級
    毒品甲基安非他命犯行，量處如主文所示之刑，並定其應執
    行之刑，以資懲儆。扣案之第一級毒品海洛因1 包（驗後淨
    重5.58公克，純質淨重約0.06公克），係查獲之毒品，應依
    毒品危害防制條例第18條第1 項前段之規定，沒收銷燬之；
    扣案之電子磅秤2 台、藥鏟1 支、空夾鏈袋13只，均係被告
    所有，供其施用毒品犯行所用之物，業據其供明在卷，應依
    刑法第38條第1 項第2 款之規定，宣告沒收之。至扣案之行
    動電話2 具，係被告及其女友與他人聯絡所用，難認與被告
    所犯本件犯行有關，亦非屬違禁物，爰不予宣告沒收，併此
    敘明。
據上論斷，應依刑事訴訟法第299 條第1 項前段、第273 條之1
第1 項，毒品危害防制條例第10條第1 項、第2 項、第18條第1
項前段，刑法第11條、第47條第1 項、第38條第1 項第2 款、第
51條第5 款，判決如主文。
本案經檢察官廖華君到庭執行職務。
中    華    民    國    98    年    5     月    19    日
                  刑事第五庭    法  官  林家聖
以上正本證明與原本無異。
如不服本判決應於收受判決後10日內向本院提出上訴書狀，並應
敘述具體理由；其未敘述上訴理由者，應於上訴期間屆滿後20日
內向本院補提理由書（均須按他造當事人之人數附繕本）「切勿
逕送上級法院」。
中    華    民    國    98    年    5     月    19   日
                                書記官  陳蓉柔
附錄本判決論罪科刑法條全文：
毒品危害防制條例第10條
施用第一級毒品者，處六月以上五年以下有期徒刑。
施用第二級毒品者，處三年以下有期徒刑。


司法院資訊處製作；財團法人民間司法改革基金會備份。
